臺灣新北地方法院刑事判決
111年度金訴字第841號
公  訴  人  臺灣新北地方檢察署檢察官
被      告  陳佳銘




上列被告因詐欺等案件，經檢察官提起公訴（111年度偵緝字第1
482號），本院合議庭裁定改行簡式審判程序，判決如下：
    主  文
陳佳銘犯如附表一主文欄所示之罪，各處如附表一主文欄所示之
宣告刑。應執行有期徒刑貳年。未扣案犯罪所得新臺幣參仟元沒
收，於全部或一部不能沒收或不宜執行沒收時，追徵其價額。
    事  實
一、陳佳銘自民國110年3月間某日起，參與真實姓名、年籍資料
    不詳，通訊軟體WECHAT暱稱「法拉盛」（下稱「法拉盛」）
    等成年人所屬、三人以上以實施詐術為手段之詐欺集團（參
    與犯罪組織罪部分，另由臺灣士林地方院以110年度金訴字
    第261號判決確定，故本案詐欺等案件非屬其參與犯罪組織
    之首次犯行），並擔任負責提領詐欺集團所詐得之款項，俗
    稱「車手」之工作。其明知與詐欺集團成員間均以通訊軟體
    傳遞訊息，並以人頭帳戶金融卡，大量提領詐欺款項，再以
    迂迴隱密方式轉移所提款項，製造資金在金融機構移動紀錄
    軌跡之斷點，以掩飾資金來源及去向，仍與「法拉盛」等所
    屬詐欺集團犯罪組織成員共同意圖為自己不法之所有，基於
    三人以上詐欺取財、掩飾及隱匿特定犯罪所得之來源及去向
    之洗錢犯意聯絡，由該詐欺集團某不詳成員於如附表一所示
    之時間，以如附表一所示之方式，對如附表一所示劉筱薇、
    施致遠、吳宜馨、林峯興、何子謙、呂明芝、呂孟汝、陳雅
    惠、彭冠諭、蔡孟辰、葉以庭、連家慧、陳姿君、曾寶珍等
    14人行使詐術，致其等陷於錯誤，於如附表一所示之時間，
    依指示匯款或存款如附表一所示之款項至如附表一所示之金
    融帳戶（各該帳戶申設人涉犯幫助詐欺等罪嫌部分，另由檢
    警偵辦），並由陳佳銘依「法拉盛」指示，於不詳時、地，
    拿取如附表一所示、除葉以庭帳戶外之各帳戶之金融卡後，
    於如附表二所示時間及地點，提領如附表二所示之詐得款項
    ，並自行扣除報酬新臺幣（下同）3,000後，於不詳時、地
    ，將其餘款項交付予不詳詐欺集團上游成員，以此方式詐欺
    取財，並將犯罪所得以現金型態轉移，藉此製造金流之斷點
    ，使偵查機關難以追查勾稽帳戶金流及贓款來源、去向。嗣
    經上開劉筱薇等14人察覺受騙並報警處理，始悉上情。　
二、案經劉筱薇、施致遠、吳宜馨、林峯興、何子謙、呂明芝、
    呂孟汝、陳雅惠、彭冠諭、蔡孟辰、葉以庭、陳姿君、曾寶
    珍訴由新北市政府警察局永和分局報告臺灣新北地方檢察署
    檢察官偵查起訴。　　
    理  由
一、本案被告陳佳銘所犯係死刑、無期徒刑、最輕本刑為3年以
    上有期徒刑以外之罪，其於準備程序中就前揭被訴事實為有
    罪之陳述，經受命法官告知簡式審判程序之旨，並聽取公訴
    人、被告之意見後，本院合議庭認為適宜由受命法官獨任進
    行簡式審判程序，依刑事訴訟法第273條之1第1項規定，裁
    定由受命法官獨任進行簡式審判程序。是本案證據之調查，
    依刑事訴訟法第273條之2規定，不受同法第159條第1項、第
    161條之2、第161條之3、第163條之1及第164條至第170條所
    規定證據能力認定及調查方式之限制，合先敘明。　　
二、上開事實，業據被告於警詢時陳述綦詳，並於偵查中及本院
    準備程序暨審理時均坦承不諱（見臺灣新北地方檢察署110
    年度偵字第31012號卷《下稱偵卷》第9頁至第17頁、同檢察署
    111年度偵緝字第1482號卷《下稱偵緝卷》第45頁至第47頁、
    第61頁至第63頁、本院111年度金訴字第841號卷《下稱審卷》
    第214頁、第220頁至第225頁），核與證人即告訴人劉筱薇
    、施致遠、吳宜馨、林峯興、何子謙、呂明芝、呂孟汝、陳
    雅惠、彭冠諭、蔡孟辰、葉以庭、陳姿君、曾寶珍及證人即
    被害人連家慧於警詢時指訴或證述之情節相符（偵卷第27頁
    至第105頁），並有如附表一所示各金融帳戶基本資料及歷
    史交易明細紀錄、告訴人暨被害人共14人所提供之對話紀錄
    擷取照片、自動櫃員機交易明細影本、網路銀行交易畫面擷
    取照片、匯款帳戶（帳號詳卷）交易明細及網路轉帳擷圖、
    行動電話通話紀錄及訊息畫面擷取照片、網路銀行存款交易
    明細擷圖、如附表二所示各提領地點監視器錄影畫面擷取照
    片、被告門號基本資料查詢及行動上網歷程記錄、GOOGLE地
    圖列印資料各1份附卷可稽（偵卷第119頁至第151頁、第159
    至161頁、第173至175頁、第193頁、第214頁、第227至229
    頁、第239頁、第251頁、第259至261頁、第269頁、第271頁
    至第283頁、第335頁至第337頁、第343頁至第371頁、第444
    頁至第445頁、偵緝卷第162頁至第209頁、本院卷第89頁）
    ，足認被告前開任意性自白與事實相符，堪以採信。綜上所
    述，本案事證明確，被告犯行堪以認定，應依法論科。
三、論罪：
(一)按洗錢防制法業於105年12月28日修正公布，於106年6月28
    日生效施行。為徹底打擊洗錢犯罪，新法乃依照國際防制洗
    錢金融行動工作組織（Financial Action Task Force）40
    項建議之第3項建議，並參採聯合國禁止非法販運麻醉藥品
    和精神藥物公約及聯合國打擊跨國有組織犯罪公約之洗錢行
    為定義，將洗錢行為之處置、多層化及整合等各階段，全部
    納為洗錢行為，而於新法第2條規定：「本法所稱洗錢，指
    下列行為：一、意圖掩飾或隱匿特定犯罪所得來源，或使他
    人逃避刑事追訴，而移轉或變更特定犯罪所得。二、掩飾或
    隱匿特定犯罪所得之本質、來源、去向、所在、所有權、處
    分權或其他權益者。三、收受、持有或使用他人之特定犯罪
    所得。」以求與國際規範接軌。過去實務認為，行為人對犯
    特定犯罪所得之財物或利益作直接使用或消費之處分行為，
    或僅將自己犯罪所得財物交予其他共同正犯，祇屬犯罪後處
    分贓物之行為，非該條例所規範之洗錢行為，惟依新法規定
    ，倘行為人意圖掩飾或隱匿特定犯罪所得來源，而將特定犯
    罪所得直接消費處分，甚或交予其他共同正犯，而由共同正
    犯以虛假交易外觀掩飾不法金流移動，即難認單純犯罪後處
    分贓物之行為，應仍構成新法第2條第1或2款之洗錢行為（
    最高法院108年度台上字第1744號、第2425號、第2500號判
    決意旨參照）。
(二)觀諸本案犯罪型態，係由多人縝密分工方能完成之集團性犯
    罪，除被告外，尚包括居間聯繫被告之「法拉盛」、向被告
    收取款項及撥打電話施用詐術之不詳成員乙節，此據被告及
    告訴人暨被害人14人於警詢及偵查中均供述在卷，足見被告
    主觀上對於與其共犯本件詐欺取財犯行之人已達三人以上乙
    情有所認知，其行為自構成刑法第339條之4第1項第2款之三
    人以上共同詐欺取財罪。又該罪係屬法定刑1年以上7年以下
    有期徒刑之罪，為洗錢防制法第3條第1款所規定之特定犯罪
    ，而被告參與本件詐欺集團擔任「車手」，依「法拉盛」之
    指示前往提領詐得款項並轉交不詳上游成員，已詳述於前；
    復據被告於偵查中供稱：伊係在工作機內的群組，由群組內
    的人指示怎麼做，伊提款後就等待指示看把錢放在哪裡等語
    ；於準備程序陳稱：伊錢提了以後就丟包，對方會叫伊放在
    某處，後面錢去哪伊都不知道等語（偵緝卷第47頁、本院卷
    第214頁），足見被告對於自己經手之贓款最終由何人取走
    、做何利用均不知悉，客觀上顯係透過贓物之多次轉交製造
    多層次之斷點，使偵查機關除藉由監視器錄影畫面鎖定車手
    外，難以再向上溯源，並使其餘集團共犯得以直接處分，以
    掩飾不法所得移動之虛假外觀，而達到隱匿該特定犯罪所得
    之去向、所在之結果，且被告主觀上對於其行為將造成掩飾
    、隱匿該詐欺犯罪所得去向、所在之結果應屬明知，猶仍執
    意為之，其所為自非僅係為詐欺集團取得犯罪所得，而兼為
    洗錢防制法第2條第2款之掩飾、隱匿特定犯罪所得來源及去
    向之行為。綜上所述，核被告就附表一各次所為，均係犯刑
    法第339條之4第1項第2款之三人以上共同詐欺取財罪及違反
    洗錢防制法第2條第2款規定，而犯同法第14條第1項之一般
    洗錢罪。
(三)被告受「法拉盛」指示提領贓款，並將款項轉交上游，其所
    為係屬整體詐欺行為分工之一環，且利用他人之行為，達成
    詐欺犯罪之結果，故被告應就其所參與犯行所生之全部犯罪
    結果共同負責。是被告與「法拉盛」等詐欺集團成員間，有
    犯意聯絡及行為分擔，應論以共同正犯。另刑法第339條之4
    第1項第2款之三人以上共同犯詐欺取財罪，其本質即為共同
    犯罪，本件主文自毋庸再於「三人以上共同詐欺取財罪」前
    再記載「共同」（最高法院83年度台上字第2520號刑事判決
    意旨參照）。　
(四)再被告及所屬詐欺集團成員就同一告訴人或被害人，於密接
    時間內，分工由集團不詳成員施用詐術，使告訴人或被害人
    將指定款項轉入詐欺集團之指定帳戶，再一次或分數次提領
    該部分款項，各係侵害同一被害法益，就同一告訴人或被害
    人之犯罪事實而言，該數個犯罪行為獨立性極為薄弱，依一
    般社會健全觀念，在時間差距上，難以強行分開，在刑法評
    價上，以視為數個舉動之接續施行，包括評價為法律上一行
    為，屬接續犯，是對同一告訴人或被害人於密接時地內所為
    數次犯行，應僅論以一罪。　　　　
(五)被告所為三人以上共同詐欺取財罪及一般洗錢罪，目的均為
    不法牟取告訴人或被害人金融帳戶內金錢，乃屬同一犯罪決
    意及預定計畫下所為階段行為，依一般社會通念，其等實施
    詐術、前往提領款項及隱匿該等詐欺犯罪所得之去向及所在
    之行為，具有行為局部之同一性，法律評價應認屬一行為較
    為適當。從而，被告各次均係以一行為同時觸犯三人以上共
    同詐欺取財罪及一般洗錢罪，為想像競合犯，應依刑法第55
    條前段之規定，各從一重之三人以上共同詐欺取財罪處斷。
(六)另按刑法處罰之詐欺取財罪係侵害個人財產法益之犯罪，其
    罪數計算，依一般社會通念，應以被害人數、被害次數之多
    寡，決定其犯罪之罪數（最高法院108年度台上字第274號判
    決意旨參照）。查本案被告與所屬詐欺集團成員分別對如附
    表一所示之告訴人暨被害人14人行騙，使其等陷於錯誤而匯
    款，不僅犯罪對象不同，侵害法益各異，各次詐欺行為之時
    間、詐得金額亦不相同，相互獨立，顯係基於各別犯意為之
    ，應予分論併罰。
四、科刑：
(一)按洗錢防制法第16條第2項規定，犯第14條、第15條之罪，
    在偵查或審判中自白者，減輕其刑。次按想像競合犯之處斷
    刑，本質上係「刑之合併」。其所謂從一重處斷，乃將想像
    競合犯組成之評價上數罪，合併為科刑一罪，其所對應之刑
    罰，亦合併其評價上數罪之數法定刑，而為一個處斷刑。易
    言之，想像競合犯侵害數法益者皆成立犯罪，論罪時必須輕
    、重罪併舉論述，同時宣告所犯各罪名，包括各罪有無加重
    、減免其刑之情形，亦應說明論列，量刑時併衡酌輕罪部分
    量刑事由，評價始為充足，然後依刑法第55條前段規定「從
    一重處斷」，非謂對於其餘各罪可置而不論。因此，法院決
    定處斷刑時，雖以其中最重罪名之法定刑，做為裁量之準據
    ，惟於裁量其輕重時，仍應將輕罪合併評價在內（最高法院
    108年度台上字第4405號、第4408號判決意旨參照）。本案
    被告就其等提領贓款後交付上游，進而掩飾犯罪所得去向與
    所在之洗錢等事實於偵查中及本院審理時始終供述詳實，業
    如前述，應認被告對洗錢行為主要構成要件事實有所自白，
    是就被告本案洗錢犯行部分，雖屬想像競合犯其中之輕罪，
    惟依上開說明，本院於後述量刑時，仍應併予衡酌此部分減
    刑事由。
(二)爰以行為人之責任為基礎，審酌現今社會詐欺事件層出不窮
    、手法日益翻新，政府及相關單位無不窮盡心力追查、防堵
    ，大眾傳播媒體更屢屢報導民眾被詐欺，甚至畢生積蓄因此
    化為烏有之相關新聞，被告為具有一定智識程度之成年人，
    竟率然為詐欺集團提領、轉交詐欺款項，不僅價值觀念偏差
    ，破壞社會治安，且其所為使用人頭帳戶，提領及傳遞詐欺
    款項等行為，使金流不透明，致不法之徒得藉此輕易詐欺並
    取得財物、隱匿真實身分，造成國家查緝犯罪受阻，並助長
    犯罪之猖獗，影響社會經濟秩序，危害金融安全，同時導致
    被害人求償上之困難，其所生危害非輕，所為實值非難；考
    量被告犯後坦承犯行，態度良好，且對洗錢行為主要構成要
    件事實有所自白，然未能與告訴人暨被害人14人達成和解，
    賠償其等損害等情，並兼衡其犯罪之手段、所詐取財物之金
    額、其於該詐欺集團之角色分工非居於主導或核心地位、及
    其為高中畢業之智識程度、自陳入監前從事小吃服務業工作
    、離婚、有12歲子女由前妻照顧、無其他需扶養之人等語，
    暨其家庭經濟狀況為勉持等一切情狀（參見本院卷第225頁
    審理筆錄、第29頁被告戶政資料查詢結果及偵卷第9頁之警
    詢筆錄所載受詢問人資料欄），量處如主文所示之刑，以示
    懲儆。
(三)次按數罪併罰之定應執行刑，係出於刑罰經濟與責罰相當之
    考量，並非予以犯罪行為人或受刑人不當之利益，為一種特
    別的量刑過程，相較於刑法第57條所定科刑時應審酌之事項
    ，係對一般犯罪行為之裁量。而定應執行刑之宣告，乃對犯
    罪行為人本身及所犯各罪之總檢視，除應考量行為人所犯數
    罪反應出之人格特性，並應權衡審酌行為人之責任與整體刑
    法目的及相關刑事政策，在量刑權之法律拘束性原則下，依
    刑法第51條第5款規定，採限制加重原則，資為量刑自由裁
    量權之外部界限，並應受法秩序理念規範之比例原則、平等
    原則、責罰相當原則、重複評價禁止原則等自由裁量權之內
    部抽象價值要求界限之支配，以使輕重得宜，罰當其責，俾
    符合法律授與裁量權之目的，以區別數罪併罰與單純數罪之
    不同，兼顧刑罰衡平原則。故定應執行刑時，除仍應就各別
    刑罰規範之目的、輕重罪間體系之平衡、整體犯罪非難評價
    ，為綜合判斷外，尤須參酌上開實現刑罰公平性，以杜絕僥
    倖、減少犯罪之立法意旨，為妥適之裁量。本院衡酌被告就
    本件14次三人以上共同詐欺取財犯行，均係於110年4月2日
    至同年月3日間所實施，各次犯行之間隔期間甚近，顯係於
    短時間內反覆實施，所侵害法益固非屬於同一人，然各次之
    行為態樣、手段、動機皆相似，責任非難重複之程度較高，
    如以實質累加之方式定應執行刑，處罰之刑度恐將超過其行
    為之不法內涵與罪責程度，爰基於罪責相當之要求，於刑法
    第51條第5款所定之外部性界限內，綜合評價各罪類型、關
    係、法益侵害之整體效果，考量犯罪人個人特質，及以比例
    原則、平等原則、責罰相當原則、重複評價禁止原則為內涵
    之內部性界限，為適度反應被告整體犯罪行為之不法與罪責
    程度及對其施以矯正之必要性，定其應執行之刑如主文所示
    。
五、沒收：
(一)按犯罪所得，屬於犯罪行為人者，沒收之；前二項之沒收，
    於全部或一部不能沒收或不宜執行沒收時，追徵其價額，刑
    法第38條之1第1項前段、第3項分別定有明文。次按共同實
    行犯罪行為之人，基於責任共同原則，固應就全部犯罪結果
    負其責任，但因其等組織分工及有無不法所得，未必盡同，
    特別是集團性或重大經濟、貪污犯罪，彼此間犯罪所得分配
    懸殊，其分配較少甚或未受分配之人，如仍應就全部犯罪所
    得負連帶沒收追繳之責，超過其個人所得之剝奪，無異代替
    其他參與者承擔刑罰，違反罪刑法定原則、個人責任原則以
    及罪責相當原則。此與司法院院字第2024號解釋側重在填補
    損害而應負連帶返還之責任並不相同。故共同犯罪所得財物
    之追繳、沒收或追徵，應就各人所分得之財物為之（最高法
    院105年度台上字第251號判決意旨參照）。經查，被告於偵
    查中及準備程序陳稱：對方給伊1天3,000元至5,000元；本
    件大概賺了3,000、4,000元等語（偵緝卷第47頁、本院卷第
    214頁），復無其他積極事證足認被告報酬高於此數額，依
    罪疑有利被告原則，自應從被告有利之認定，而認被告本案
    犯行所獲得之犯罪所得為3,000元。該等款項雖未扣案，仍
    應依刑法第38條之1第1項前段規定，諭知沒收，並依同條第
    3項規定，於全部或一部不能沒收或不宜執行沒收時，追徵
    其價額。另未扣案之其餘贓款部分，卷內並無其他證據可證
    明被告有實際取得該等贓款，自無從對被告宣告沒收。　　
(二)末按洗錢防制法第18條規定「犯第14條之罪，其所移轉、變
    更、掩飾、隱匿、收受、取得、持有、使用之財物或財產上
    利益，沒收之；犯第15條之罪，其所收受、持有、使用之財
    物或財產上利益，亦同（第1項）。以集團性或常習性方式
    犯第14條或第15條之罪，有事實足以證明行為人所得支配之
    前項規定以外之財物或財產上利益，係取自其他違法行為所
    得者，沒收之（第2項）。對於外國政府、機構或國際組織
    依第21條所簽訂之條約或協定或基於互惠原則，請求我國協
    助執行扣押或沒收之案件，如所涉之犯罪行為符合第2條所
    列之罪，不以在我國偵查或審判中者為限（第3項）。」關
    於犯罪行為人犯洗錢防制法第14條之罪，其所掩飾之財物本
    身僅為洗錢之標的，難認係供洗錢所用之物，故洗錢行為之
    標的除非屬於前置犯罪之不法所得，而得於前置犯罪中予以
    沒收者外，既非本案洗錢犯罪之工具及產物，亦非洗錢犯罪
    所得，尤非違禁物，尚無從依刑法沒收規定予以宣告沒收，
    自應依上開第18條第1項前段規定予以宣告沒收。此規定係
    採義務沒收主義，祇要合於前規定，法院即應為相關沒收之
    諭知，然該洗錢行為之標的是否限於行為人者始得宣告沒收
    ，法無明文，是倘法條並未規定「不問屬於犯罪行為人與否
    均沒收」時，自仍以屬於被告所有者為限，始應予沒收。查
    本件被告既已將所提領之現金悉數交由詐欺集團之上游成員
    ，業據被告供明在卷，並非被告所有，亦已非在其實際掌控
    中，自無庸依洗錢防制法第18條第1項前段規定宣告沒收。
據上論斷，應依刑事訴訟法第273條之1第1項、第299條第1項前
段（依刑事判決精簡原則，僅記載程序法條文），判決如主文。
本案經檢察官高肇佑偵查起訴，由檢察官彭聖斐到庭執行公訴。
中　　華　　民　　國　　111 　年　　10　　月　　13　　日
                  刑事第十三庭  法　官  林建良   
上列正本證明與原本無異。
如不服本判決，應於判決送達後20日內敘明上訴理由，向本院提
出上訴狀 (應附繕本) ，上訴於臺灣高等法院。其未敘述上訴理
由者，應於上訴期間屆滿後20日內向本院補提理由書「切勿逕送
上級法院」。
                                書記官  陳昇宏
中　　華　　民　　國　　111 　年　　10　　月　　13　　日

附錄本案論罪科刑法條全文：
刑法第339條之4：
犯第三百三十九條詐欺罪而有下列情形之一者，處一年以上七年
以下有期徒刑，得併科一百萬元以下罰金：
一、冒用政府機關或公務員名義犯之。
二、三人以上共同犯之。
三、以廣播電視、電子通訊、網際網路或其他媒體等傳播工具，
    對公眾散布而犯之。
前項之未遂犯罰之。 
　
洗錢防制法第2條：
本法所稱洗錢，指下列行為：
一、意圖掩飾或隱匿特定犯罪所得來源，或使他人逃避刑事追訴
    ，而移轉或變更特定犯罪所得。
二、掩飾或隱匿特定犯罪所得之本質、來源、去向、所在、所有
    權、處分權或其他權益者。
三、收受、持有或使用他人之特定犯罪所得。
　
洗錢防制法第14條：
有第二條各款所列洗錢行為者，處七年以下有期徒刑，併科新臺
幣五百萬元以下罰金。
前項之未遂犯罰之。
前二項情形，不得科以超過其特定犯罪所定最重本刑之刑。

附表一：
編號 被詐騙 之人 詐騙時間及詐騙方式 匯款時間及 金額(新臺幣) 匯入之人頭帳戶 主文 1 劉筱薇 於110年4月2日16時21分許起，接續自稱網路購物店家及銀行客服人員，去電聯繫劉筱薇，並佯稱：因操作不慎誤植帳戶資料，需操作網路銀行取消扣款云云，致劉筱薇因此陷於錯誤，遂依指示以網路銀行轉帳匯款 110年4月2日16時59分許，以網路銀行轉帳匯款2萬7,125元 江品燁所申設之中華郵政新莊民安郵局帳號000-00000000000007號帳戶（起訴書漏載一碼6，應予更正；下稱上開江品燁郵局帳戶） 陳佳銘犯三人以上共同詐欺取財罪，處有期徒刑壹年壹月。 2 施致遠 於110年4月1日19時37分許起，接續自稱書店員工及郵局人員，去電聯繫施致遠，並佯稱：因訂單操作失誤，需操作自動櫃員機索賠云云，致施致遠因此陷於錯誤，遂依指示以自動櫃員轉帳存款 110年4月2日17時28分許，以自動櫃員機現金存款1萬9,985元 上開江品燁郵局帳戶 陳佳銘犯三人以上共同詐欺取財罪，處有期徒刑壹年壹月。    110年4月2日17時34分許，以自動櫃員機現金存款2萬元 張雅琋（原名張婉婷）所申設之中國信託商業銀行帳號000-000000000000號帳戶（下稱上開張雅琋中信帳戶）  3 吳宜馨 於110年4月2日15時許起，接續自稱書店及銀行客服人員，去電聯繫吳宜馨，並佯稱：因資料外洩產生訂單，需操作網路銀行轉帳解除錯誤設定云云，致吳宜馨因此陷於錯誤，遂依指示以網路銀行轉帳匯款 110年4月2日16時46分許，以網路銀行轉帳匯款9萬9,987元 上開江品燁郵局帳戶 陳佳銘犯三人以上共同詐欺取財罪，處有期徒刑壹年貳月。      110年4月2日17時27分許，以網路銀行轉帳匯款9萬9,998元 上開張雅琋中信帳戶  4 林峯興 於110年4月2日21時30分許起，接續自稱旅館及銀行客服人員，去電聯繫林峯興，並佯稱：因結帳問題誤扣款，需操作網路銀行辦理退款云云，致林峯興因此陷於錯誤，遂依指示以網路銀行轉帳匯款 110年4月3日0時6分許，以網路銀行轉帳匯款9萬9,987元 張雅琋所申設之臺灣銀行帳號000-000000000000號帳戶（下稱上開張雅琋臺銀帳戶） 陳佳銘犯三人以上共同詐欺取財罪，處有期徒刑壹年壹月。 5 何子謙 於110年4月2日21時26分許起，接續自稱旅館及郵局人員，去電聯繫何子謙，並佯稱：電腦出錯導致重複扣款，需操作自動櫃員機辦理退款云云，致何子謙因此陷於錯誤，遂依指示以自動櫃員機轉帳匯款 110年4月3日0時13分許，以自動櫃員機轉帳匯款1萬9,987元 上開張雅琋臺銀帳戶 陳佳銘犯三人以上共同詐欺取財罪，處有期徒刑壹年壹月。 6 呂明芝 於110年4月2日15時43分許，自稱銀行行員，去電聯繫呂明芝，並佯稱：信用卡遭盜刷匯款，需操作網路銀行辦理退款云云，致呂明芝因此陷於錯誤，遂依指示以網路銀行轉帳匯款 110年4月2日17時17分許，以網路銀行轉帳匯款15萬85元 上開張雅琋臺銀帳戶 陳佳銘犯三人以上共同詐欺取財罪，處有期徒刑壹年貳月。 7 呂孟汝 於110年4月2日16時12分許起，接續自稱旅館服務人員及銀行行員，去電聯繫呂孟汝，並佯稱：住宿費刷卡重複扣款，需操作網路銀行辦理取消訂單云云，致呂孟汝因此陷於錯誤，遂依指示以網路銀行轉帳匯款 110年4月2日16時59分許，以自動櫃員機轉帳匯款4萬9,988元 羅仁宏所申設之中華郵政彰化永安街郵局帳號000-00000000000000號帳戶（起訴書末三碼誤載為920，業據公訴檢察官當庭更正；下稱上開羅仁宏郵局帳戶） 陳佳銘犯三人以上共同詐欺取財罪，處有期徒刑壹年貳月。    110年4月2日17時2分許，以自動櫃員機轉帳匯款4萬9,989元      110年4月2日17時6分許，以自動櫃員機轉帳匯款2萬4,998元 （起訴書漏載此筆，業據公訴檢察官當庭補充）   8 陳雅惠 於110年4月2日某時，自稱民宿業者，去電聯繫陳雅惠，並佯稱：金融帳戶誤歸類為團體訂單，需操作網路銀行辦理取消訂單云云，致陳雅惠因此陷於錯誤，遂依指示以網路銀行轉帳匯款 110年4月2日17時40分許，以行動電話連線網路銀行轉帳匯款6,017元 上開羅仁宏郵局帳戶 陳佳銘犯三人以上共同詐欺取財罪，處有期徒刑壹年。 9 彭冠諭 於110年4月2日16時50分許起，接續自稱旅館及銀行客服人員，去電聯繫彭冠諭，並佯稱：系統誤植導致自動扣款，需操作網路銀行辦理解除云云，致彭冠諭因此陷於錯誤，遂依指示以網路銀行轉帳匯款 110年4月2日17時17分許，以網路銀行轉帳匯款1萬7,321元 上開羅仁宏郵局帳戶 陳佳銘犯三人以上共同詐欺取財罪，處有期徒刑壹年壹月。    同上日17時29分許，以網路銀行轉帳匯款1,985元   10 蔡孟辰 於110年4月2日19時16分許，接續自稱網路平台及銀行客服人員，去電聯繫蔡孟辰，並佯稱：資料遭駭客入侵，需操作網路銀行辦理取消高級會員，以免定期扣款云云，致蔡孟辰因此陷於錯誤，遂依指示以網路銀行轉帳匯款 110年4月2日19時47分許，以網路銀行轉帳匯款5,815元 羅仁宏所申設之中國信託商業銀行帳號000-000000000000號帳戶（下稱上開羅仁宏中信帳戶） 陳佳銘犯三人以上共同詐欺取財罪，處有期徒刑壹年。 11 葉以庭 於110年4月2日18時許，自稱網路購物賣家，去電聯繫葉以庭，並佯稱：交易有誤云云，致葉以庭因此陷於錯誤，遂依指示以網路銀行轉帳匯款 110年4月2日18時52分許，以網路銀行轉帳匯款4萬8,123元 上開羅仁宏中信帳戶  陳佳銘犯三人以上共同詐欺取財罪，處有期徒刑壹年壹月。    110年4月2日19時8分許，以網路銀行轉帳匯款2萬1,123元 （包含編號12連家慧所存入葉以庭帳戶之2萬985元）   12 連家慧 (未提告) 於110年4月2日18時許，自稱網路購物賣家，去電聯繫連家慧，並佯稱：系統錯亂而誤升級為VIP客戶云云，致連家慧因此陷於錯誤，遂依指示以自動櫃員機存款 110年4月2日19時許，以現金存款2萬9,985元 上開羅仁宏中信帳戶 陳佳銘犯三人以上共同詐欺取財罪，處有期徒刑壹年壹月。     110年4月2日19時5分許，以現金存款2萬985元 葉以庭所申設之中華郵政帳戶（帳號詳卷，下稱上開葉以庭郵局帳戶），再由葉以庭遭詐騙後於編號11轉帳  13 陳姿君 於110年4月2日16時許起，接續自稱網路購物賣家及銀行客服人員，去電聯繫陳姿君，並佯稱：金融帳戶誤植為批發商，將導致重複扣款，需操作自動櫃員機解除設定云云，致陳姿君因此陷於錯誤，遂依指示以自動櫃員機轉帳匯款 110年4月2日19時14分許，以自動櫃員機轉帳匯款5萬2,997元（起訴書誤載為5萬2,297元，應予更正） 林明宏所申設之中國信託商業銀行帳號000-000000000000號帳戶（下稱上開林明宏中信帳戶） 陳佳銘犯三人以上共同詐欺取財罪，處有期徒刑壹年壹月。 14 曾寶珍 於110年4月2日18時30分許，自稱購物網站人員，去電聯繫曾寶珍，並佯稱：分期付款設定錯誤，需操作自動櫃員機解除云云，致曾寶珍因此陷於錯誤，遂依指示以自動櫃員機轉帳匯款 110年4月2日19時10分許，以行動電話連線網路銀行轉帳匯款6萬123元 上開林明宏中信帳戶 陳佳銘犯三人以上共同詐欺取財罪，處有期徒刑壹年壹月。 

附表二：
編號 被詐騙 之人 提領時間 提領地點 提領金額(新臺幣，不含手續費) 提領帳戶 1 吳宜馨 110年4月2日16時51分許 新北市○○區○○街00號之中華郵政永和永貞郵局  6萬元  上開江品燁郵局帳戶 2  110年4月2日16時53分許  3萬9,000元  3 吳宜馨 劉筱薇 110年4月2日17時8分許  2萬8,000元  4 呂孟汝 彭冠諭 110年4月2日17時22分許  6萬元 上開羅仁宏郵局帳戶  5  110年4月2日17時23分許  6萬元  6  110年4月2日17時24分許  2萬2,000元  7 呂明芝 110年4月2日17時35分許  2萬元 上開張雅琋臺銀帳戶  8  110年4月2日17時36分許  2萬元  9  110年4月2日17時37分許  2萬元  10  110年4月2日17時38分許  2萬元  11  110年4月2日17時39分許  2萬元  12  110年4月2日17時39分許  2萬元  13  110年4月2日17時40分許  2萬元  14  110年4月2日17時40分許  1萬元  15 劉筱薇 施致遠 110年4月2日17時47分許  2萬 上開江品燁郵局帳戶 16 彭冠諭 陳雅惠 110年4月2日17時55分許  8,000元 上開羅仁宏郵局帳戶 17 吳宜馨 施致遠 110年4月2日18時12分許 新北市○○區○○路0段00號之統一超商宏圖門市 10萬元 上開張雅琋中信帳戶 18  110年4月2日18時14分許  2萬元  19 葉以庭 110年4月2日18時59分許  4萬8,000元 上開羅仁宏中信帳戶 20 葉以庭 連家慧 110年4月2日19時11分許  5萬1,000元  21 曾寶珍 陳姿君 110年4月2日19時19分許  10萬元 上開林明宏中信帳戶 22 陳姿君 110年4月2日19時20分許  1萬3,000元  23 葉以庭 蔡孟辰 110年4月2日19時55分許 新北市○○區○○路0段00號之全家超商永和永福門市 1萬5,000元 上開羅仁宏中信帳戶 24 林峯興 110年4月3日0時11分許 新北市○○區○○路0號之統一超商永和門市 2萬元 上開張雅琋臺銀帳戶 25  110年4月3日0時12分許  2萬元  26  110年4月3日0時13分許  2萬元  27 林峯興 何子謙 110年4月3日0時14分許  2萬元  28  110年4月3日0時15分許  2萬元  29  110年4月3日0時16分許  1萬9,000元  30 何子謙 110年4月3日0時33分許 新北市○○區○○路00號之土地銀行永和分行 900元